臺灣臺中地方法院刑事判決
110年度交簡上字第248號
上  訴  人  
即  被  告  陳威成



上列上訴人即被告因公共危險案件，不服本院臺中簡易庭中華民
國110年8月17日110年度中交簡字第1479號第一審刑事簡易判決
（偵查案號：110年度速偵字第2923號），提起上訴，本院管轄
之第二審合議庭判決如下：
    主    文
上訴駁回。
    犯罪事實及理由
一、本案經本院合議庭審理結果，認原審判決認事用法及量刑均
    無不當，應予維持，除補充「上訴人即被告陳威成（下稱被
    告）於本院審理時之自白」為證據外，其餘均引用本院第一
    審刑事簡易判決（含檢察官聲請簡易判處刑書）所記載之犯
    罪事實、證據及理由（如附件）。
二、被告上訴意旨略以：伊為初犯，偵查中檢察官原同意對被告
    為緩起訴處分，並向公庫支付新臺幣（下同）5萬元，且可
    分期6個月，但當時檢察官說話太快，伊聽不太懂法律用語
    ，所以變成聲請簡易判決處刑，原審判決所處有期徒刑3月
    ，如易科罰金者，為9萬元，加計併科罰金1萬元之金額多出
    1倍，伊無法負擔，原審量刑過重云云。
三、按量刑之輕重，係事實審法院得依職權自由裁量之事項，茍
    已斟酌刑法第57條各款所列情狀而未逾越法定刑度，則不得
    遽指為違法；又刑罰之量定屬法院自由裁量之職權行使，但
    仍應審酌刑法第57條所列各款事由及一切情狀，為酌量輕重
    之標準，並非漫無限制，在同一犯罪事實與情節，如別無其
    他加重或減輕之原因，下級法院量定之刑，亦無過重或失輕
    之不當情形，則上級法院對於下級法院之職權行使，原則上
    應予尊重（最高法院72年度台上字第6696號判例及85年度台
    上字第2446號判決意旨參照）。由上可知，法律固賦予法官
    量刑輕重之裁量權，但此項裁量權之行使，並非得以任意或
    自由為之，仍應受一般法律原則之拘束，必須符合法律授權
    之目的，並受法律秩序之理念、法律感情及慣例所規範。經
    查，被告酒後騎乘機車上路，經警施以酒測，其吐氣所含酒
    精濃度逾越法定標準之事實，業據被告坦白承認，被告對於
    原審判決認定事實、所憑證據及適用法律等均不爭執，原審
    認被告犯罪事證明確，並審酌被告飲酒後吐氣所含酒精濃度
    為每公升0.43毫克，將減低其駕車之注意力及操控力，提高
    重大違反交通規則之可能，且政府各相關機關就酒後駕車之
    危害性以媒體方式一再宣導，為時甚久，竟仍於飲用啤酒後
    ，於晚上騎乘普通重型機車行駛於道路，危及往來人車之生
    命、身體、財產安全，其犯罪所生危險程度非輕；惟念及被
    告犯後坦承犯行，兼衡其智識程度、職業及生活狀況等一切
    情狀，適用刑法第185條之3第1項第1款、第41條第1項前段
    、第42條第3項前段，刑法施行法第1條之1第1項之規定，量
    處被告有期徒刑3月，併科罰金1萬元，並諭知有期徒刑易科
    罰金、罰金易服勞役之折算標準，核其認事、用法並無違誤
    ，且量刑既在法定刑度之內，亦查無濫用裁量之情，依前所
    述，本院應予尊重。
四、至被告雖以偵查時，檢察官原同意對伊為緩起訴處分，並向
    公庫支付5萬元，且可分期6個月，但當時檢察官說話太快，
    且伊聽不太懂法律用語，所以變成聲請簡易判決處刑，原審
    判決所處有期徒刑3月，如易科罰金者，為9萬元，加計併科
    罰金1萬元，較檢察官原稱之5萬元多出1倍云云。惟按我國
    刑事訴訟之緩起訴制度係為使司法資源有效運用，填補被害
    人之損害、有利被告或犯罪嫌疑人之再社會化及犯罪之特別
    預防等目的，參考外國立法例，配合刑事訴訟制度採改良式
    當事人進行主義之起訴猶豫制度（最高法院103年度台上字
    第3183號判決意旨參照），而是否施以緩起訴處分，係由檢
    察官考量被告之年齡、生活狀況、犯罪動機、目的、情節等
    ，檢察官認被告雖涉嫌犯罪，但尚無追訴之必要，而「暫時
    」不向法院起訴，此時法律規定一定之「觀察期間」（即所
    謂「緩起訴期間」），於此期間內，被告若均有遵守檢察官
    所指定於緩起訴期間內所應完成之事項（即「緩起訴條件」
    ），且無其他犯罪情事時，到該期間期滿為止，檢察官始「
    確定」不向法院起訴，反之被告如於緩起訴期間內有違法情
    形，檢察官仍可撤銷緩起訴處分，再行向法院起訴；至檢察
    官偵查後，認被告有高度涉嫌犯罪之可能，而被告無意願或
    無法完成檢察官認預防再犯應履行之事項，不適合處以緩起
    訴處分，將其所涉犯之犯罪事實起訴至法院或向法院聲請簡
    易判決，由法院依更為嚴謹之審理程序、心證程度調查相關
    證據後，做出被告是否成立犯罪，並以行為人責任為基礎，
    考量刑法第57條科刑之一切情狀，為量刑之判斷，乃刑事案
    件於偵查階段與審判階段之不同程序，亦為檢察機關與司法
    機關不同職權之行使。查本案偵查中，檢察官訊問被告「本
    件希望如何處理？」，被告先稱「給我緩起訴處分」，後又
    改稱「給法院判好了」；檢察官再問：「本件向法院聲請簡
    易判決處刑，有無意見？」，被告回稱：「沒有」等語（見
    偵卷第64頁）。則檢察官本於職權綜合考量各項情狀，並斟
    酌被告意見後，未給予被告緩起訴處分，而係於偵查終結後
    向本院聲請以簡易判決處刑，並由本院臺中簡易庭全盤考量
    被告之犯罪情節、犯後態度、智識程度、職業、素行、生活
    狀況、法敵對意識之程度、再犯可能性等因素，而為適當之
    刑度裁量，是本案既已進入審理程序由法院為罪刑之認定與
    審酌，自無被告所稱原審量刑重於檢察官緩起訴處分之情形
    ，是被告上開所述，自有誤會。
五、綜上所述，原審判決並無違誤，被告執前開事由，認原審量
    刑過重，而提起上訴，並無可採。從而，被告之上訴，難認
    有理由，應予駁回。
據上論斷，應依刑事訴訟法第455條之1第1項、第3項、第368條
、第373條，判決如主文。
本案經檢察官鄭珮琪聲請簡易判決處刑，檢察官蔣得龍到庭執行
職務。
中    華    民    國   110    年    11    月    18    日
                  刑事第十庭  審判長法  官  陳玉聰
　　　　　　　　　
                                    法  官  吳珈禎
　　　　　　　　　　　　　　　　　　　
                                    法  官  林芳如
以上正本證明與原本無異。
不得上訴。
                                    書記官  張玉楓
中    華    民    國   110    年    11    月    18    日
附錄本案論罪科刑法條：
中華民國刑法第185條之3第1項第1款
駕駛動力交通工具而有下列情形之一者，處2年以下有期徒刑，
得併科20萬元以下罰金：
一、吐氣所含酒精濃度達每公升零點二五毫克或血液中酒精濃度
    達百分之零點零五以上。
　　
--------------------------------------------------------
附件：
臺灣臺中地方法院刑事簡易判決
                                 110年度中交簡字第1479號
聲　請　人　臺灣臺中地方檢察署檢察官
被　　　告　陳威成　男　（民國00年0月0日生）
                    身分證統一編號：Z000000000號
                    住臺中市○區○○路0段00號29樓之6
                    居臺中市○區○○路000號10樓之6
上列被告因公共危險案件，經檢察官聲請以簡易判決處刑（110
年度速偵字第2923號），本院判決如下：
    主    文
陳威成犯駕駛動力交通工具而吐氣所含酒精濃度達每公升零點二
五毫克以上之罪，處有期徒刑參月，併科罰金新臺幣壹萬元，有
期徒刑如易科罰金，罰金如易服勞役，均以新臺幣壹仟元折算壹
日。
    犯罪事實及理由
一、本案犯罪事實、證據及理由，除引用【附件】檢察官聲請簡
    易判決處刑書之記載外，茲補充如下：
  ㈠犯罪事實部分：犯罪事實欄一、第2 行原記載「…飲用啤酒後
    ，於…」等語部分，應予更正為「…飲用啤酒後，明知飲酒後
    已影響正常操控車輛之能力，駕車將足以危害公眾往來之安
    全，竟基於飲用酒類達相當程度而駕駛動力交通工具之犯意
    ，於…」等語。
  ㈡理由部分：
  1.核被告陳威成所為，係犯刑法第185 條之3 第1 項第1 款之
    駕駛動力交通工具而吐氣所含酒精濃度達每公升0.25毫克以
    上之罪。
  2.爰以行為人之責任為基礎，審酌被告飲酒後吐氣所含酒精濃
    度為每公升0.43毫克，將減低其駕車之注意力及操控力，提
    高重大違反交通規則之可能，且政府各相關機關就酒後駕車
    之危害性以媒體方式一再宣導，為時甚久，竟仍於飲用啤酒
    後，於晚上騎乘普通重型機車行駛於道路，危及往來人車之
    生命、身體、財產安全，其犯罪所生危險程度非輕；惟念及
    被告犯後坦承犯行，兼衡其智識程度、職業及生活狀況（詳
    如速偵卷第27頁、本院卷第13頁所示）等一切情狀，量處如
    主文所示之刑，並諭知易科罰金及易服勞役之折算標準。
二、據上論斷，依刑事訴訟法第449 條第1 項前段、第3 項、第
    454 條第2 項，刑法第185 條之3 第1 項第1 款、第41條第
    1 項前段、第42條第3 項前段，刑法施行法第1 條之1 第1
    項，逕以簡易判決處刑如主文。
三、如不服本案判決，得於收受判決書送達後20日內向本院提出
    書狀，上訴於本院第二審合議庭（應附繕本）。
本案經檢察官鄭珮琪聲請以簡易判決處刑。
中　　華　　民　　國　 110　　年　　8 　　月　　17　　日
                  臺中簡易庭  法  官 李怡真
以上正本證明與原本無異。
                              書記官 林怡君
中　　華　　民　　國　 110　　年　　8 　　月　　17　　日
附錄本案論罪科刑法條全文：
中華民國刑法第185條之3駕駛動力交通工具而有下列情形之一者
，處 2 年以下有期徒刑，得併科 20 萬元以下罰金：
一、吐氣所含酒精濃度達每公升零點二五毫克或血液中酒精濃度
    達百分之零點零五以上。
二、有前款以外之其他情事足認服用酒類或其他相類之物，致不
    能安全駕駛。三、服用毒品、麻醉藥品或其他相類之物，致
    不能安全駕駛。因而致人於死者，處 3 年以上 10 年以下
    有期徒刑；致重傷者，處 1 年以上 7 年以下有期徒刑。曾
    犯本條或陸海空軍刑法第 54 條之罪，經有罪判決確定或經
    緩起訴處分確定，於五年內再犯第 1 項之罪因而致人於死
    者，處無期徒刑或 5 年以上有期徒刑；致重傷者，處 3 年
    以上 10 年以下有期徒刑。
【原審判決附件】
臺灣臺中地方檢察署檢察官聲請簡易判決處刑書
                                   110年度速偵字第2923號
被　　　告　陳威成　男　45歲（民國00年0月0日生）
                    住臺中市○區○○路0段00號29樓之6
                    居臺中市○區○○路000號10樓之6
                    國民身分證統一編號：Z000000000號
上列被告因公共危險案件，業經偵查終結，認為宜聲請以簡易判
決處刑，茲將犯罪事實及證據並所犯法條分敘如下：
    犯罪事實
一、陳威成自民國110 年7 月22日19時許起至同日22時許止，在
    臺中市南區之友人公司內，飲用啤酒後，於同日22時40分許
    ，騎乘車牌號碼000-000 號普通重型機車上路，途經同市區
    五權南路與五權南一路交岔路口，因行車不穩為警攔查，發
    覺其有飲酒，遂施以酒精濃度測試，嗣於同日22時59分許，
    測得其吐氣所含酒精濃度為每公升0.43毫克，而查獲上情
二、案經臺中市政府警察局霧峰分局報告偵辦。證據並所犯法條
一、上揭犯罪事實，業據被告陳威成於警詢及本署偵查中供承不
    諱，復有職務報告書、酒精測定紀錄表、臺中市○○○○○○○○○
    道路○○○○○○○○○○○○○號查詢機車駕駛人及車號查詢機車車籍
    等資料在卷可佐。足認被告之自白與
    事實相符，其犯行堪以認定。
二、核被告所為，係犯刑法第185 條之3 第1 項第1 款之公共危
    險罪嫌。
三、依刑事訴訟法第451條第1項聲請逕以簡易判決處刑。
    此　致
臺灣臺中地方法院
中　　華　　民　　國　 110　　年　　7 　　月　　29　 日                         檢  察  官    鄭  珮  琪
本件正本證明與原本無異
中　　華　　民　　國　 110　　年　　7 　　月　　29　日                         書  記  官    廖  莉  萍